【裁判字號】    98,交聲,261
【裁判日期】    980303
【裁判案由】    聲明異議
【裁判全文】
臺灣彰化地方法院交通事件裁定         98年度交聲字第261號
原處分機關    交通部公路總局臺中區監理所彰化監理站
異  議  人
即受處分人    甲○○
上列受處分人因違反道路交通管理處罰條例案件，對於交通部公
路總局臺中區監理所彰化監理站民國98年2月2日所為之處分（彰
監四字第裁64-Ｉ00000000），聲明異議，本院裁定如下：
    主  文
異議駁回。
    理  由
一、按汽車駕駛人行經有燈光號誌管制之交岔路口闖紅燈者，處
    新臺幣（下同）1,800元以上5,400元以下罰鍰，道路交通管
    理處罰條例第53條第1項定有明文；汽車駕駛人有違反同條
    例第53條之情形者，除依原條款處罰鍰外，並予記違規點數
    3 點，同條例第63條第1項第3款亦有明文。
二、原處分機關係以：異議人即受處分人甲○○於民國97年4月
    25日1時33分許，駕駛車牌號碼9Ｖ-6633號自用小客車，行
    經彰化縣大村鄉○○路與美港路之有燈光號誌管制之交岔路
    口闖紅燈，經警當場舉發，爰依道路交通管理處罰條例第53
    條第1項、第63條第1項第3款之規定處罰鍰5,400元，並記違
    規點數3點。
三、異議意旨略以：伊雖於上揭時、地，駕駛該車闖紅燈遭科罰
    鍰，但約10日後即97年5月5日時，異議人原要前去郵局劃撥
    罰金，但找不到罰單，異議人即連絡彰化監理站，查詢罰單
    狀況，並請補單，但監理站人員表示查無此罰單紀錄，異議
    人只好暫不處理，然卻收到裁決書，將異議人處以最高之罰
    鍰，顯然未顧及異議人之權益，為此而聲明異議等語。
四、經查：
    (一)異議人甲○○確有於前述時、地，駕駛車牌號碼9Ｖ-6633
      號自用小客車，有闖紅燈之違規，為警攔查並當場開立舉
      發違反道路交通事件通知單給其簽收，有彰化縣警察局彰
      警交字第Ｉ00000000號舉發違反道路交通事件通知單影本
      1紙在卷可憑，其上收受通知聯者簽章欄位，確有異議人
      之簽名無誤，異議人就此亦無爭執，則異議人確有闖紅燈
      之違規情形，應認屬實。
    (二)雖異議人辯說其後於97年5月5日許，欲前去繳交罰鍰，但
      因遺失上開舉發通知單，即向原處分機關查詢該罰單之情
      形，然原處分機關卻回稱查無罰單資料，致其無法於原定
      應定案日前繳交罰鍰，而為原處分機關處以最高之罰鍰等
      等。然其就此並未能提出相關之證據資料以供本院調查，
      本院自無採信其說詞之依據，況查原處分機關就此所提出
      其電腦列印單顯示，該筆罰單早於97年4月30日即建檔，
      有其所提之電腦列印單在卷可參，則異議人縱於同年5月5
      日曾向原處分機關查詢其罰單之資料，亦應不致有查無結
      果致無法繳交罰鍰之情形，是異議人前之主張顯難認屬實
      。再者，上開舉發通知單係於員警開單時，當場交由異議
      人簽收，已見前述，是事後員警或監理機關已無須再另行
      通知異議人應到案之期限，異議人陳稱並未收到應到案之
      通知，亦屬誤會，也無從採為異議之理由。
五、綜上所述，原處分機關依前開道路交通管理處罰條例第53條
    第1項、第63條第1項第3款之規定，裁處異議人罰鍰5,400元
    ，並記違規點數3點，尚無違誤。本件異議為無理由，應予
    駁回。
據上論斷，應依道路交通案件處理辦法第19條，裁定如主文。
中    華    民    國    98    年    3     月    3     日
                  交通法庭法  官  葛永輝
以上正本證明與原本無異。
如不服本裁定，應於裁定送達後5日內，向本院提出抗告狀 (須
附繕本)。
中    華    民    國    98    年    3     月    3     日
                          書記官  黃幼華


司法院資訊處製作；財團法人民間司法改革基金會備份。
